臺灣高等法院高雄分院刑事判決　　　　100年度上訴字第539號
上　訴　人
即　被　告　莊凱蒂
選任辯護人　呂郁斌律師
上列上訴人因妨害風化案件，不服臺灣高雄地方法院99年度訴字
第1028號中華民國100 年2 月25日第一審判決（起訴案號：臺灣
高雄地方法院檢察署99年度偵字第9227號），提起上訴，本院判
決如下：
    主  文
上訴駁回。
    事  實
一、莊凱蒂為高雄市○○區○○路292 號19樓之11房屋之承租人
    ，基於意圖使女子與不特定男客為猥褻、性交行為而媒介、
    容留以營利之犯意，將上開承租房屋內其中之一間房間提供
    予蔡慧敏使用，由蔡慧敏在該房間與不特定男客以每次新臺
    幣（下同）1,600 元之價格，提供以手撫摸性器官至射精（
    俗稱「半套」）及男客可將手指插入生殖器內之性交易服務
    ，莊凱蒂從中抽取500 元藉以營利。嗣於民國99年3 月9 日
    17時許，男客錢威璋撥打0000000000號行動電話詢問至上址
    消費事宜，並由莊凱蒂接聽，雙方約定在高雄市○○區○○
    路上之安泰銀行前碰面，錢威璋到達後再撥打上開行動電話
    號碼與莊凱蒂聯繫，由莊凱蒂前往安泰銀行帶領錢威璋至上
    址房間內，莊凱蒂指示錢威璋先洗澡，隨即媒介蔡慧敏以1,
    600 元之價格在房間內為錢威璋進行俗稱「半套」之猥褻行
    為，由蔡慧敏撫摸錢威璋之性器官至射精為止，男客錢威璋
    於過程中並將其手指插入蔡慧敏之生殖器內而為性交之行為
    。嗣警方經民眾舉報上開行動電話號碼及莊凱蒂租屋處涉有
    「半套」之性交易服務情事，即佯裝男客於同日18時15分許
    撥打上開行動電話號碼聯絡，仍由莊凱蒂接聽，進而派員至
    上址而發現蔡慧敏與錢威璋共處一室，錢威璋全身赤裸，因
    而查悉上情。
二、案經高雄市政府警察局左營分局移送臺灣高雄地方法院檢察
    署檢察官偵查起訴。
    理  由
壹、程序部分：
    按被告以外之人於審判外之陳述，雖不符刑事訴訟法第159
    條之1 至第159 條之4 之規定，而經當事人於審判程序同意
    作為證據，法院審酌該言詞或書面陳述作成時之情況，認為
    適當者，亦得為證據。當事人、代理人或辯護人於法院調查
    時知有第159 條第1 項不得為證據之情形，而未於言詞辯論
    終結前聲明異議者，視為有前項之同意，同法第159 條之5
    第1 、2 項定有明文。立法意旨在於傳聞證據未經當事人之
    反對詰問予以核實，原則上先予排除，惟若當事人已放棄反
    對詰問權，於審判程序中表明同意該等傳聞證據可作為證據
    ，基於尊重當事人對傳聞證據之處分權，及證據資料愈豐富
    ，愈有助於真實發見之理念，且強化言詞辯論主義，使訴訟
    程序得以順暢進行，上開傳聞證據亦均具有證據能力。查本
    案據以認定被告犯罪事實存否之被告以外之人之言詞或書面
    陳述，被告、辯護人及檢察官於本院審理時，均同意作為證
    據（見本院100 年4 月28日準備程序筆錄，本院卷第17頁背
    面），且於本院言詞辯論終結前，均未聲明異議，而本院審
    酌該言詞及書面陳述作成之情況，未見有何不適當之情形，
    故依前開規定，均得為證據。
貳、實體部分：
一、訊據被告莊凱蒂固不否認曾以使用房間1 次500 元之代價，
    將其所承租房屋之房間提供與蔡慧敏使用，錢威璋於99年3
    月9 日17時許撥打0000000000號行動電話係由其接聽，其並
    下樓帶領錢威璋至其承租之房屋等情，惟矢口否認有何妨害
    風化之犯行，辯稱：蔡慧敏為我的友人，從事彩妝師工作，
    因我承租之房屋恰有空出1 間房間，遂借予蔡慧敏使用並與
    之約定使用該間房間1 日，即給我500 元，錢威璋當日撥打
    上揭行動電話號碼時，恰好蔡慧敏在廁所內，故由我代為接
    聽，蔡慧敏交代錢威璋為其友人並請我帶領錢威璋上樓，我
    才至安泰銀行帶領錢威璋，我不知道錢威璋是男客及蔡慧敏
    與錢威璋在房間內做何事，亦未叫錢威璋去洗澡云云。辯護
    人則為其辯護稱：被告客觀上雖收取蔡慧敏替客人指油壓按
    摩後所補貼之房屋水電租金500 元，但依蔡慧敏、錢威璋及
    取締之員警陳聖峰等人之證詞，查獲當時被告的母親在同屋
    中客廳與朋友打麻將，而色情交易首重隱私與氣氛，又豈會
    讓房間外有陌生人打麻將？再依查緝員警張建文證詞，其去
    電詢問時，對方係告知從事按摩，此亦足證蔡慧敏係以按摩
    招來客人，故當日與錢威璋進一步發生性交易，應係突發之
    約定，被告主觀上並無意圖營利而媒介色情交易之認知云云
    （見100 年6 月10日刑事辯護意旨狀，本院卷第23-26 頁）
    。經查：
  (一)高雄市○○區○○路292 號19樓之11為被告所承租，被告提
    供其中一間房間予蔡慧敏使用等情，業據被告自承在卷（見
    原審審訴卷第14、15頁、訴卷第38頁），復有證人蔡慧敏之
    證述可佐（見原審訴卷第42頁），此部分事實堪以認定。另
    就被告向蔡慧敏收取使用房間費用乙節，被告於警詢時陳稱
    ：我與蔡慧敏談妥只要蔡慧敏幫1 個客人做指油、壓全身按
    摩服務，即付我500 元作為房租、水電費等語（見偵卷第4
    頁），核與證人蔡慧敏於原審審理時證稱：我有向被告表示
    1 個客人補貼被告水電使用費500 元等語（見原審訴卷第45
    頁）相符，是蔡慧敏每為1 名客人提供服務，被告即從中抽
    取500 元乙情，亦可憑採；至被告雖於原審審理時改稱：如
    蔡慧敏使用房間1 日作為彩妝教學場所即補貼我500 元，蔡
    慧敏可使用教學時間為每週一、三、五，我原先不知道蔡慧
    敏幫不特定之客人指油壓，我在警詢時係表示出租給蔡慧敏
    作彩妝教學，承租1 日500 元，並非1 個客人500 元云云（
    見原審訴卷第38、39頁），然被告此部分所述與其警詢時陳
    述內容已有不一，參以證人蔡慧敏證稱：我並未與被告談及
    固定之承租時間，我作彩妝教學是借客廳，1 次是200 元或
    300 元，如我至房間按摩者，要給被告500 元作為清潔費等
    語（見原審訴卷第42頁），亦與被告審理中所辯情詞不相符
    合，故認被告此部分所為辯解，尚不能採信。
  (二)另男客錢威璋於上揭時、地，以1,600 元之代價與蔡慧敏從
    事性交易服務，並已由蔡慧敏以手撫摸錢威璋性器官，直至
    錢威璋射精，於過程中錢威璋並將手指插入蔡慧敏之生殖器
    內等情，業經證人即男客錢威璋於警詢及原審審理時證稱：
    被告有告知我消費費用1,600 元，蔡慧敏並由被告帶入房間
    ，蔡慧敏進入房間後叫我將內褲脫下全身赤裸並躺在床上，
    蔡慧敏用手技先幫其按摩背部，按摩約至20分左右，蔡慧敏
    就叫我翻至正面，蔡慧敏即將上身衣服脫掉，內褲脫至小腿
    處，下半身僅著1 條裙子，開始替我手淫直至射精，在手淫
    過程中我有用雙手摸蔡慧敏雙乳及用手指插入蔡慧敏生殖器
    內等語（見偵卷第9 頁、原審訴卷第64、66、73頁）。又參
    以蔡慧敏、錢威璋遭警查獲時共處一室，錢威璋未著任何衣
    物、全身赤裸乙情，有高雄市政府警察局臨檢現場紀錄表、
    現場照片各乙份可佐（見偵卷第23頁），衡情，倘若蔡慧敏
    若僅為男客錢威璋提供一般按摩服務，至多僅須令錢威璋將
    上衣及外褲褪去即可，何須指示錢威璋將全身衣物褪去，可
    見蔡慧敏確有與男客錢威璋從事性交易行為；就此蔡慧敏雖
    稱：僅替錢威璋按摩云云，而否認與錢威璋從事俗稱「半套
    」之性交易，惟查，訊之證人蔡慧敏何以指示錢威璋將內褲
    褪去，全身赤裸乙節，證人蔡慧敏雖證稱：我叫錢威璋脫掉
    內褲係因要幫錢威璋按摩大腿內側，怕錢威璋褲子會沾到精
    油，我有叫錢威璋轉至正面按摩，錢威璋在按摩全程均是脫
    掉褲子等語（見原審訴卷第71頁），惟縱為避免錢威璋之衣
    物沾染精油，錢威璋亦僅須褪去上衣及外褲褪去即可，無須
    全身赤裸，業如前述，且蔡慧敏、錢威璋兩人並不相識，業
    據證人蔡慧敏、錢威璋證述在卷（見警卷第6 、9 頁），則
    兩人既為初次見面，蔡慧敏竟指示錢威璋褪去全部衣物、全
    身赤裸，甚翻轉至正面裸露生殖器，豈不尷尬？益徵證人蔡
    慧敏所證顯與常情相悖，難以憑取，再者，從事「半套」性
    交易之事，在我國現今社會常情，尚屬羞恥之事，蔡慧敏陳
    述難免避重就輕而為否認之證述，本難期待蔡慧敏自認提供
    性交易之事，又蔡慧敏與錢威璋兩人本不相識，錢威璋與被
    告及蔡慧敏亦均無仇恨或金錢糾紛，而僅係為性交易之客人
    ，衡情錢威璋自無甘冒受偽證處罰之風險、設詞誣陷蔡慧敏
    之理，其前後相符之陳述，應可採信。綜上各節，堪認蔡慧
    敏確有在被告承租房屋之房間內與錢威璋進行性交易之事實
    。
  (三)被告雖辯稱：未媒介、容留蔡慧敏與男客在我所承租之房屋
    內從事性交易，亦不知蔡慧敏與男客錢威璋從事性交易，當
    日因蔡慧敏在廁所，故方代為接聽電話及帶領錢威璋云云，
    惟查，錢威璋於99年3 月9 日17時許，撥打0000000000行動
    電話號碼確係由被告接聽，被告並帶領錢威璋上樓等情，亦
    據被告自承在卷（見原審審訴卷第15頁），參以證人錢威璋
    證稱：我與友人聊天時，友人告知在高雄市○○區○○路29
    2 號19樓之11有提供「半套」及指油壓按摩，可撥打000000
    0000號行動電話找「凱蒂」聯絡，我撥打電話時由被告接聽
    電話並與之相約待我至上址樓下時，被告會下來帶我上樓，
    我到達時有再撥打上開行動電話號碼，仍由被告接聽，被告
    帶我至屋內時表示消費費用1,600 元，並叫我先去洗澡，我
    進房間後被告即帶蔡慧敏進來等語（見警卷第9 頁、原審訴
    卷第64、65、68頁），則被告既有接聽欲至該址消費之客人
    來電，且親自帶領欲從事消費之錢威璋至被告租屋處，並告
    知錢威璋消費之費用及帶蔡慧敏至房間內，足見被告確有使
    用該行動電話號碼與欲從事性交易之男客聯繫，並媒介、容
    留蔡慧敏在其所承租之房屋內從事性交易行為；若如被告所
    稱均不知情亦無容留、媒介蔡慧敏從事性交易服務，錢威璋
    之友人豈有可能明確提供電話及被告之姓名予錢威璋，又錢
    威璋2 次撥打電話豈會均由被告接聽？故認被告所辯，顯屬
    推諉卸責之詞，自非可信。
  (四)又蔡慧敏於警詢時雖陳稱：是一名男子綽號「阿偉」以電話
    聯絡我，他在電話中向我說有一名客人要來跟我捧場，之後
    「阿偉」就把我的0000000000電話留給錢威璋，等錢威璋到
    左營區○○路292 號樓下時，我剛好肚子痛在廁所內，我就
    麻煩被告幫我帶錢威璋上來云云（見警卷第7 頁），惟此與
    錢威璋上開所證：我與友人聊天時，友人告知在高雄市○○
    區○○路292 號19樓之11有提供「半套」及指油壓按摩，可
    撥打0000000000號行動電話找「凱蒂」聯絡，我撥打電話時
    由被告接聽電話並與之相約待我至上址樓下時，被告會下來
    帶我上樓，我到達時有再撥打上開行動電話號碼，仍由被告
    接聽等語不相等，而錢威璋所證應可採信，業如上述，故蔡
    慧敏此部分與錢威璋不符之陳述，即不能採信，而不能為被
    告有利之認定。
  (五)又本案查緝的員警陳聖峰於原審審理時固證稱：當場我們有
    看到被告的媽媽和她的朋友在打麻將，在其中的房間發現有
    客人和小姐等語（見原審99年12月29日審判筆錄，原審訴卷
    第33頁），錢威璋於原審審理時亦曾證稱：我當天進到被告
    住處時有看到一桌人在打麻將等語（見原審100 年2 月14日
    ，原審訴卷第68-69 頁），故該2 人此部分所證相符，且依
    常情亦無偽證之虞，故此部分相符之證述，自堪採信。惟依
    錢威璋上開所證，被告為媒介性交易之過程需經過介紹、電
    話聯絡及親自在容留處所外帶領，亦即被告所為之方式甚為
    隱蔽，而員警陳聖峰亦證稱：我們是接獲民眾打電話報案，
    說該處有妨害風化的情形，我同事有問他們是如何招攬客人
    ，該名陳報的民眾說這間沒有店面，是要有人下來帶客人上
    去消費才可以消費，我們是當天的下午2 、3 點左右，發現
    有客人在該址的樓下等候，我們就看見被告下樓，跟那位客
    人在講話，我們就靠近，靠近之後發現被告準備帶該名客人
    上樓，我們就上去盤查，發現確實被告住在這個樓層，所以
    我們就請被告帶我們到檢舉的地址……等語（見同上原審審
    判筆錄），故陳聖峰此部分關於被告媒介方式之證詞，亦與
    錢威璋所證相符，而可採信。則被告既然係在自己住處房間
    內以隱蔽的方式為此等犯行，縱於為性交易時尚有不相干之
    人在客廳內打麻將，亦可能係被告藉以掩蔽犯行之方法，且
    又不致影響在房間之性交易行為，故此一事實，亦不能為被
    告有利之認定。又員警張建文於原審審理時證稱：我們是根
    據民眾的檢舉，檢舉內容是有0000000000手機門號會發送簡
    訊，簡訊內容為從事色情按摩，我們根據所留的電話撥打這
    支電話實施探訪，探訪的時間不是被查獲的當天，我們主要
    是撥打電話詢問，問對方有無從事按摩，對方告訴我是做90
    分鐘1,600 元，我們就可研判是從事色情的服務，這是根據
    以往我們查緝的經驗得知等語（見原審100 年2 月14日審判
    筆錄，原審訴卷第75頁），據此，雖然張建文於查獲本案前
    以電話探訪時，對方並未明稱有從事性交易行為，但被告既
    係以隱蔽方式從事，業如上述，且依張建文上開所證，被告
    有以上開手機發送相關簡訊內容，故此仍不能為被告有利之
    認定。
  (五)綜上所述，本案事證明確，被告上開妨害風化犯行，足堪認
    定，應予依法論科。
二、按稱性交者，謂非基於正當目的以性器進入他人之性器、肛
    門或口腔，或使之接合之行為；或以性器以外之其他身體部
    位或器物進入他人之性器、肛門，或使之接合之行為，刑法
    第10條第5 項定有明文。查除蔡慧敏為錢威璋手淫外，錢威
    璋於過程中亦有以手指插入蔡慧敏之生殖器內，業據證人錢
    威璋證述如前，則依上揭條文規定，蔡慧敏、錢威璋之性交
    易除猥褻外，自亦包含性交行為無疑。核被告所為，係犯刑
    法第231 條第1 項前段之意圖使女子與他人為性交之行為而
    容留以營利罪，其媒介後進而容留，及先為撫摸生殖器之猥
    褻行為進而為性交行為，媒介、猥褻之低度行為，分別為容
    留、性交之高度行為所吸收，均不另論罪。起訴書認蔡慧敏
    、錢威璋僅為猥褻行為，容有誤會。
三、原審因認被告上開犯罪事證明確，而依刑法第231 條第1 項
    ，刑法施行法第1 條之1 規定論科，並審酌被告容留女子與
    男客為性交行為，敗壞社會風氣，所為至屬不該，惟念其無
    前案紀錄，素行尚可，有臺灣高等法院被告前案紀錄表附卷
    可徵，復考量行為次數、獲利金額，兼衡其自稱高職畢業、
    家境不佳之智識程度與生活狀況等上開被告個人具體之行為
    人責任基礎之一切情狀，而量處被告有期徒刑3 月，並依刑
    法第41條第1 項前段規定，諭知以新臺幣1 千元折算1 日之
    易科罰金折算標準。並說明公訴意旨雖認應量處有期徒刑4
    月，惟衡量本件上開犯罪情節，認檢察官求刑尚屬過重。其
    認事用法，均無違誤，量刑亦稱妥適，被告否認犯行，提起
    上訴，而指摘原審判決不當，並無理由，應予駁回。
據上論結，應依刑事訴訟法第368 條，判決如主文。
本案經檢察官陳建年到庭執行職務。
中    華    民    國   100    年    6     月    28    日
                刑事第二庭  審判長法  官  林正雄
                                  法  官  黃壽燕
                                  法  官  邱明弘
以上正本證明與原本無異。
如不服本判決應於收受本判決後10日內向本院提出上訴書狀，其
未敘述上訴理由者，並得於提起上訴後10日內向本院補提理由書
狀（均須按他造當事人之人數附繕本）「切勿逕送上級法院」。
中    華    民    國   100    年    6     月    28    日
                                  書記官  林明威
附錄本案論罪科刑法條：
刑法第231 條第1 項：
意圖使男女與他人為性交或猥褻之行為，而引誘、容留或媒介以
營利者，處5 年以下有期徒刑，得併科10萬元以下罰金。以詐術
犯之者，亦同。